# 请问陈老师两个收入问题

提问人：mazhiyuan 时间：2019-01-20 16:29:25
针对问题 1 ，个人认为 2017 年应确认 1000 万的应收账款和 400 万的减值准备（单项计提）；收回 200 万系 2018 年，企业与该客户多次协商后签订了项目结案协议，根据新发生的事项导致的业务，不属于资产负债表日后调整事项，因此 200 万应在 2018 年确认冲减计提的应收账款减值准备。
针对问题 2 ，企业针对提供劳务的收入应该具备明确的收入确认原则。若根据完工百分比，则完工的比例依据（成本法、工作量法或者直接测量法），企业的说明依据应该是按照已完成工作量占总工作量的比例确认完工百分比，企业需要提供清晰的整个项目的工作清单及工作量系数，证明已完工的工作量占总工作量的比例与收款进度完全一致，则相关账务处理可以接受，否则则根据相应比例予以调整。若企业仅仅口头说明相关工作量占比与收款正相关，则相关资料不完整情况下会计师无法进行进一步判断了。

回答人：chenyiwei
问题 1 还是倾向于在 2017 年按照当时可收回金额的估计 600 万元确认收入，成本全部结转， 2018 年再收回 200 万确认为 2018 年度的收入，但在 2018 年度该笔收入无对应成本。